【裁判字號】    98,易,699
【裁判日期】    981231
【裁判案由】    違反商標法
【裁判全文】
臺灣基隆地方法院刑事判決               98年度易字第699號
公  訴  人  臺灣基隆地方法院檢察署檢察官
被      告  丙○○
上列被告因違反商標法案件，經檢察官提起公訴（98年度偵字第
1502號），被告就被訴事實為有罪之陳述，本院裁定進行簡式審
判程序審理，茲判決如下：
    主  文
丙○○明知為未得商標權人同意，於同一商品使用相同之註冊 商
標之商品而販賣，處罰金新台幣參萬元，如易服勞役以新臺幣壹
仟元折算壹日，扣案仿冒之SONYERISSON行動電話耳機壹副沒收
。
    事  實
一、丙○○明知如附表一所示圖樣之商標，分別業經瑞典商新力易
    利信通訊公司、日商蘇妮股份有限公司向經濟部智慧財產局
    申請註冊登記獲准，而指定使用於如附表一所示之商品範圍，
    目前均仍在如附表一所示之商標專用期限內，應受我國商標法
    之保護，未經商標專用權人授權或同意，不得於同一商品使
    用相同或類似之商標圖樣，或販賣侵害上開商標專用權之商
    品，竟於民國97年10月間，以每副新台幣100元價格，向林
    智凡購入上開50副SONY耳機（型號HPM-70），再以每副價格
    149元販賣營利，嗣於同年10月1日某時，在其經營設於基隆
    市○○區○○路247號1樓碁世佳企業社，以電腦連結網際網
    路至PCHOME露天拍賣網，以帳號「lp5535」販賣仿冒上開商
    標SONYERISSON之行動電話耳機2副，嗣經警於97年12月9日
    以新臺幣（下同）149元下標購買上開耳機並送商標權利人
    鑑定後，確認係仿冒商標，因而查獲上情，並扣得仿冒上開
    商標之耳機1副。
二、案經臺中市警察局移送台灣基隆地方法院檢察署檢察官偵查
    起訴。
    理  由
一、上開事實，業據被告丙○○於準備程序及審理中自白不諱，
    核與證人林智凡所證述情節相符，並有拍賣網頁列印資料、
    通聯調閱查詢單、中華郵政WebATM轉帳明細表、經濟部智慧
    財產局商標資料檢索服務列印資料足資佐證，而被告確於97
    年10月1日販賣上開SONYERISSON之行動電話耳機2副，亦有
    年月日露安字第0981705號露天市集國際資料股份有限公司
    函附會員帳號「lp5535」之98年10月成交紀錄表，另於97年
    12月9日販賣上開耳機1副，亦有扣案之上開行動電話耳機1
    副在卷足資佐證，而上開販售行動電話耳機（型號HPM-70）
    ，因該產品所用之產品型號錯誤，品質拙劣且商標圖樣錯誤
    ，故確認該產品確屬仿冒品無誤，此有博仲法律事務所鑑定
    報告書（見98年度偵字第1502號卷16頁）在卷可參。另第一
    次扣案SONY之行動電話耳機1副與第二次扣案之SONY之行動
    電話耳手機34副（警方至店內查扣），觀察其產品品質及外
    觀，發現品質拙劣容易破損且商標圖樣錯誤，第一次扣案耳
    機與第二次扣案耳機，於外觀上有字體、商標圖樣及標籤等
    處不同，第一次扣案耳機從外觀上即能判斷屬仿冒品，此有
    98年7月24日陳絲倩律師刑事陳報狀在卷可參（見同上偵卷
    第53頁）。綜上，足認被告之自白與事實相符，可以採信。
    本案事證明確，被告犯行洵堪認定，自應依法論科。
二、按所謂販賣行為，並不以販入之後復行賣出為要件，基於營
    利之目的，將管制物品購入或賣出，有一於此，其犯罪即為
    完成，最高法院67年臺上字第2500號判例意旨可資參照。核
    被告所為，係犯商標法第82條之販賣仿冒商標商品罪。其意
    圖販賣而購入之低度行為，為賣出之高度行為所吸收，不另
    論罪。其自97年10月起至97年12月9日止多次販賣上開上開
    耳機之營業行為，即具有反覆、延續實行之特徵，應認係集
    合犯，論以單純一罪。被告以一違反商標法販賣仿冒商標商
    品之行為，侵害2家公司之商標專用權，觸犯構成要件相同
    之罪名，為同種想像競合犯，應依刑法第55條之規定，從一
    重之販賣仿冒商標商品罪處斷。
三、審酌被告販賣仿冒商標商品之行為，不僅損害商標權利人之
    正常營收，對商標權利人之商譽亦有不良影響，又本案仿冒
    品之數量非鉅，衡量被告販賣仿冒品之行為較諸仿冒者之仿
    冒行為而言，惡性尚非至大，並參酌其審理時自白犯罪之態
    度等一切情狀，量處如主文所示之刑，併諭知易科罰金之折
    算標準，以示懲儆。扣案之SONY之行動電話耳機1副，係仿
    冒他人商標專用權之商品，不問屬於犯人與否，均應依商標
    法第83條之規定，宣告沒收。另店內扣案之SONY之行動電話
    耳機34副，並非仿冒他人商標專用權之商品，爰不予宣告沒
    收，併此敘明。
四、依刑事訴訟法第299條第1項前段、第284條之1、第273條之1
    ，商標法第82條、第83條，刑法第11條、第55條，第42條第
    3 項，判決如主文。
本案經檢察官乙○○到庭執行職務。
中    華    民    國    98    年    12    月    31    日
                  刑事第二庭法  官  陳伯厚
以上正本證明與原本無異。
如不服本判決應於收受送達後10日內向本院提出上訴書狀，並應
敘述具體理由；其未敘述上訴理由者，應於上訴期間屆滿後20日
內向本院補提理由書(均須按他造當事人之人數附繕本)「切勿逕
送上級法院」。
中    華    民    國    98    年    12    月    31    日
                            書記官  王惠萍
附錄論罪法條
商標法第82條
明知為前條商品而販賣、意圖販賣而陳列、輸出或輸入者，處
1年以下有期徒刑、拘役或科或併科新臺幣5萬元以下罰金。
  附表：一
┌─┬─────────┬───┬────┬────┬────────┬────┐
│編│商品名稱或圖樣    │商標專│商標註冊│商標專用│商標使用範圍    │扣案物品│
│號│                  │用權人│證號    │期限    │                │        │
├─┼─────────┼───┼────┼────┼────────┼────┤
│  │                  │瑞典商│00000000│92年9月1│不與電視或電腦連│行動電話│
│1 │                  │新力易│        │日起至  │用之電子遊戲機，│耳機1副 │
│  │                  │利信通│        │102年8月│掌上型電子遊戲機│        │
│  │                  │訊公司│        │31日    │，玩具          │        │
│  │                  │      │        │        │                │        │
│  │                  │      │        │        │                │        │
│  │                  │      │        │        │                │        │
├─┼─────────┼───┼────┼────┼────────┤        │
│  │                  │日商蘇│00000000│81年12月│使用積體電路作為│        │
│  │                  │妮股份│        │1日起至 │記錄媒體之錄放音│        │
│2 │                  │有限公│        │101年11 │機、錄放音機、雷│        │
│  │                  │司    │        │月30日止│射唱片錄放音機、│        │
│  │                  │      │        │        │無線電接收機、擴│        │
│  │                  │      │        │        │音器、音響喇叭、│        │
│  │                  │      │        │        │電腦、行動電話機│        │
│  │                  │      │        │        │、視訊數據處理機│        │
│  │                  │      │        │        │、可轉換／提供／│        │
│  │                  │      │        │        │傳輸聲音．影像．│        │
│  │                  │      │        │        │資料等訊號用電腦│        │
│  │                  │      │        │        │軟體、電視機、空│        │
│  │                  │      │        │        │白或已錄有聲音／│        │
│  │                  │      │        │        │影像／資料之磁帶│        │
│  │                  │      │        │        │．光碟．磁碟．磁│        │
│  │                  │      │        │        │光碟、積體電路、│        │
│  │                  │      │        │        │電池。          │        │
└─┴─────────┴───┴────┴────┴────────┴────┘
附件：
臺灣基隆地方法院檢察署檢察官起訴書
                                      98年度偵字第1502號
    被      告  丙○○  男  29歲（民國○○年○月○○日生）
                        住基隆市○○區○○街26巷6之1號
                        身分證統一編號：Ｚ000000000號
上列被告因違反商標法案件，已經偵查終結，認應該提起公訴，
茲將犯罪事實及證據並所犯法條分敘如下：
        犯罪事實
一、丙○○明知如附表一所示圖樣之商標，分別業經瑞典商新力
    易利信通訊公司、日商蘇妮股份有限公司向經濟部智慧財產
    局申請註冊登記獲准，而指定使用於如附表一所示之商品範
    圍，目前均仍在如附表一所示之商標專用期限內，應受我國
    商標法之保護，未經商標專用權人授權或同意，不得於同一
    商品使用相同或類似之商標圖樣，或販賣侵害上開商標專用
    權之商品，竟於民國97年10月1日某時，在其經營設於基隆
    市○○區○○路247號1樓碁世佳企業社，以電腦連結網際網
    路至PCHOME露天拍賣網，以帳號「lp5535」販賣仿冒上開商
    標之行動電話耳機1副，嗣經警於97年12月9日以新臺幣（下
    同）149元下標購買上開耳機並送商標權利人鑑定後，確認
    係仿冒商標，因而查獲上情，並扣得仿冒上開商標之耳機1
    副。
二、案經臺中市警察局移送偵辦。
          證據並所犯法條
一、證據清單
  ┌──┬─────────────┬─────────────┐
  │編號│         證據名稱         │         待證事實         │
  ├──┼─────────────┼─────────────┤
  │ 1  │被告丙○○之供述。        │被告於前揭時、地於拍賣網站│
  │    │                          │上以上述價格販賣上開耳機之│
  │    │                          │事實。                    │
  ├──┼─────────────┼─────────────┤
  │ 2  │扣案之耳機1副。           │佐證上開犯罪事實。        │
  ├──┼─────────────┼─────────────┤
  │ 3  │被告自行提出之耳機34副。  │被告自行提出為真品之耳機與│
  │    │                          │扣案之上開仿冒耳機有顯著差│
  │    │                          │異，被告辯稱不知上開耳機為│
  │    │                          │仿冒品云云，顯不足採。    │
  ├──┼─────────────┼─────────────┤
  │ 4  │拍賣網頁列印資料、通聯調閱│被告於前揭時、地以上開價錢│
  │    │查詢單、中華郵政WebATM轉帳│販賣上開耳機之事實。      │
  │    │明細表及扣案耳機照片。    │                          │
  ├──┼─────────────┼─────────────┤
  │ 5  │博仲法律事務所鑑定報告書、│扣案之上開耳機係使用仿冒經│
  │    │經濟部智慧財產局商標資料檢│向經濟部智慧財產局註冊如附│
  │    │索服務列印資料、陳絲倩律師│表一所示之商標，且與被告自│
  │    │98年7月24日刑是陳報狀及附 │行提出扣案之耳機顯然不同。│
  │    │件照片。                  │                          │
  ├──┼─────────────┼─────────────┤
  │ 6  │露天市集國際資訊股份有限公│佐證證人林智凡所證稱被告曾│
  │    │司98年7月30日函。         │向其共購入50副耳機，其中10│
  │    │                          │副為彩色（非黑色）耳機及被│
  │    │                          │告辯稱於98年10月間將所有向│
  │    │                          │林智凡所購入之彩色耳機均售│
  │    │                          │出，僅剩其自行提出之黑色耳│
  │    │                          │機之詞為不實。            │
  └──┴─────────────┴─────────────┘
二、核被告所為，係犯商標法第82條之明知為未得商標權人同意
    ，於同一商品，使用相同之註冊商標商品而販賣罪。扣案如
    附表一所示之仿冒商品，請依同法第83條宣告沒收。
三、依刑事訴訟法第251條第1項提起公訴。
    此  致
臺灣基隆地方法院
中    華    民    國    98    年    11    月    27    日
                              檢察官  甲  ○  ○
本件正本證明與原本無異
中    華    民    國    98    年    12    月    8     日
                              書記官  姚  碧  雯
附錄所犯法條：
商標法第82條
明知為前條商品而販賣、意圖販賣而陳列、輸出或輸入者，處
1 年以下有期徒刑、拘役或科或併科新臺幣 5 萬元以下罰金。
附表一
┌─┬─────────┬───┬────┬────┬────────┬────┐
│編│商品名稱或圖樣    │商標專│商標註冊│商標專用│商標使用範圍    │扣案物品│
│號│                  │用權人│證號    │期限    │                │        │
├─┼─────────┼───┼────┼────┼────────┼────┤
│  │                  │瑞典商│00000000│92年9月1│不與電視或電腦連│行動電話│
│1 │                  │新力易│        │日起至  │用之電子遊戲機，│耳機1副 │
│  │                  │利信通│        │102年8月│掌上型電子遊戲機│        │
│  │                  │訊公司│        │31日    │，玩具          │        │
│  │                  │      │        │        │                │        │
│  │                  │      │        │        │                │        │
│  │                  │      │        │        │                │        │
├─┼─────────┼───┼────┼────┼────────┤        │
│  │                  │日商蘇│00000000│81年12月│使用積體電路作為│        │
│  │                  │妮股份│        │1日起至 │記錄媒體之錄放音│        │
│2 │                  │有限公│        │101年11 │機、錄放音機、雷│        │
│  │                  │司    │        │月30日止│射唱片錄放音機、│        │
│  │                  │      │        │        │無線電接收機、擴│        │
│  │                  │      │        │        │音器、音響喇叭、│        │
│  │                  │      │        │        │電腦、行動電話機│        │
│  │                  │      │        │        │、視訊數據處理機│        │
│  │                  │      │        │        │、可轉換／提供／│        │
│  │                  │      │        │        │傳輸聲音．影像．│        │
│  │                  │      │        │        │資料等訊號用電腦│        │
│  │                  │      │        │        │軟體、電視機、空│        │
│  │                  │      │        │        │白或已錄有聲音／│        │
│  │                  │      │        │        │影像／資料之磁帶│        │
│  │                  │      │        │        │．光碟．磁碟．磁│        │
│  │                  │      │        │        │光碟、積體電路、│        │
│  │                  │      │        │        │電池。          │        │
└─┴─────────┴───┴────┴────┴────────┴────┘

司法院資訊處製作；財團法人民間司法改革基金會備份。
